---
title: "Report of House prices: Lasso, XGBoost, and a detailed EDA"
author: "陳麒業"
date: 2018/7/18
output: html_document
---
### Data from https://www.kaggle.com/c/house-prices-advanced-regression-techniques
### 這些房屋資料主要分成test及train兩個資料集。兩者不同的地方在於test裡面並沒有房屋售價(SalePrice)的數據，因此要利用train來預測test裡房屋的售價。

## 載入需要用到的library
```{r, message=FALSE}
library(knitr)
library(ggplot2)
library(plyr)
library(dplyr)
library(corrplot)
library(caret)
library(gridExtra)
library(scales)
library(Rmisc)
library(ggrepel)
library(randomForest)
library(psych)
library(xgboost)
```

## 載入房屋資料
```{r}
train <- read.csv("train.csv", stringsAsFactors = F)
test <- read.csv("test.csv", stringsAsFactors = F)
```

## 稍微觀察train資料集
```{r}
dim(train)
str(train[,c(1:10, 81)]) #display first 10 variables and the response variable
```

## 將train與test進行處理並且合併
```{r}
#Getting rid of the IDs but keeping the test IDs in a vector. These are needed to compose the submission file
test_labels <- test$Id
test$Id <- NULL
train$Id <- NULL

test$SalePrice <- NA
all <- rbind(train, test)
dim(all)
```

## 繪出目前已知的SalePrice
```{r}
ggplot(data=all[!is.na(all$SalePrice),], aes(x=SalePrice)) +
        geom_histogram(fill="blue", binwidth = 10000) +
        scale_x_continuous(breaks= seq(0, 800000, by=100000), labels = comma)
summary(all$SalePrice)
```

## 分析參數間的關聯性
### 取出數值類別的參數做分析
```{r}
numericVars <- which(sapply(all, is.numeric)) #index vector numeric variables
numericVarNames <- names(numericVars) #saving names vector for use later on
cat('There are', length(numericVars), 'numeric variables')
```
### 繪製參數間的關係圖
```{r}
all_numVar <- all[, numericVars]
cor_numVar <- cor(all_numVar, use="pairwise.complete.obs") #correlations of all numeric variables

#sort on decreasing correlations with SalePrice
cor_sorted <- as.matrix(sort(cor_numVar[,'SalePrice'], decreasing = TRUE))
 #select only high corelations
CorHigh <- names(which(apply(cor_sorted, 1, function(x) abs(x)>0.5)))
cor_numVar <- cor_numVar[CorHigh, CorHigh]

corrplot.mixed(cor_numVar, tl.col="black", tl.pos = "lt")
```

#### 由上圖可知，房屋售價(SalePrice)與房屋的材料及品質(OverallQual)最有關係，其次則是地面生活區域大小(GrLivArea)及車庫的可停車數(GarageCars)

## OverallQual與SalePrice的關係圖
```{r}
ggplot(data=all[!is.na(all$SalePrice),], aes(x=factor(OverallQual), y=SalePrice))+
        geom_boxplot(col='blue') + labs(x='Overall Quality') +
        scale_y_continuous(breaks= seq(0, 800000, by=100000), labels = comma)
```

#### OverallQual是由等級1~10做區分的，1代表房屋的材料及品質是最差的，而10為最好的。由上圖可知，房屋的售價與材料品質正相關。

## GrLivArea與SalePrice的關係圖
```{r}
ggplot(data=all[!is.na(all$SalePrice),], aes(x=GrLivArea, y=SalePrice))+
        geom_point(col='blue') + geom_smooth(method = "lm", se=FALSE, color="black", aes(group=1)) +
        scale_y_continuous(breaks= seq(0, 800000, by=100000), labels = comma) +
        geom_text_repel(aes(label = ifelse(all$GrLivArea[!is.na(all$SalePrice)]>4500, rownames(all), '')))
```

#### 上圖顯示出地面生活區域大小與房價正相關，面積越大則房價越高。

## 探索衛浴數量與房價的關係
#### DataSet裡總共有4個衛浴設備的參數，FullBath、HalfBath、BsmtFullBath及BsmtHalfBath。一般來說，FullBath指的是浴室加廁所的那種，HalfBath就只是單純的廁所，而Bsmt是地下室的意思。這些參數與房價的關聯不太大，但若把這些參數加總為衛浴總數，或許會很有參考價值。
#### 註:這裡將HalfBath記為0.5個FullBath。
```{r}
all$TotBathrooms <- all$FullBath + (all$HalfBath*0.5) + all$BsmtFullBath + (all$BsmtHalfBath*0.5)
tb1 <- ggplot(data=all[!is.na(all$SalePrice),], aes(x=as.factor(TotBathrooms), y=SalePrice))+
        geom_point(col='blue') + geom_smooth(method = "lm", se=FALSE, color="black", aes(group=1)) +
        scale_y_continuous(breaks= seq(0, 800000, by=100000), labels = comma)
tb2 <- ggplot(data=all, aes(x=as.factor(TotBathrooms))) +
        geom_histogram(stat='count')
grid.arrange(tb1, tb2)
```

#### 由此圖可以看出衛浴數量似乎與房價正相關

## 新增房屋年齡(House Age)、是否改裝過(Remodeled)以及是否新建(IsNew)三個參數
```{r}
all$Remod <- ifelse(all$YearBuilt==all$YearRemodAdd, 0, 1) #0=No Remodeling, 1=Remodeling
all$Age <- as.numeric(all$YrSold)-all$YearRemodAdd
```

## 觀察屋齡與房價的關係
```{r}
ggplot(data=all[!is.na(all$SalePrice),], aes(x=Age, y=SalePrice))+
        geom_point(col='blue') + geom_smooth(method = "lm", se=FALSE, color="black", aes(group=1)) +
        scale_y_continuous(breaks= seq(0, 800000, by=100000), labels = comma)
```
```{r}
cor(all$SalePrice[!is.na(all$SalePrice)], all$Age[!is.na(all$SalePrice)])
```

#### 由此可知隨著屋齡越大房屋價格有降低的趨勢。

## 觀察房屋改建與房價的關係
```{r}
ggplot(all[!is.na(all$SalePrice),], aes(x=as.factor(Remod), y=SalePrice)) +
        geom_bar(stat='summary', fun.y = "median", fill='blue') +
        geom_label(stat = "count", aes(label = ..count.., y = ..count..), size=6) +
        scale_y_continuous(breaks= seq(0, 800000, by=50000), labels = comma) +
        theme_grey(base_size = 18) +
        geom_hline(yintercept=163000, linetype="dashed") #dashed line is median SalePrice
```

#### 由此可知，改建過的房屋價格會比沒改建過的低一些

## 觀察新屋與舊屋的價格關係
```{r}
all$IsNew <- ifelse(all$YrSold==all$YearBuilt, 1, 0)
table(all$IsNew)
ggplot(all[!is.na(all$SalePrice),], aes(x=as.factor(IsNew), y=SalePrice)) +
        geom_bar(stat='summary', fun.y = "median", fill='blue') +
        geom_label(stat = "count", aes(label = ..count.., y = ..count..), size=6) +
        scale_y_continuous(breaks= seq(0, 800000, by=50000), labels = comma) +
        theme_grey(base_size = 18) +
        geom_hline(yintercept=163000, linetype="dashed") #dashed line is median SalePrice
```

#### 上圖顯示了新屋的價格會比舊屋高出許多